# 国有企业重组过程中的职工安置费用的账务处理

提问人：baihaojie1986 时间：2018-06-08 15:25:13
求教陈版
国有企业重组有关职工安置费的依据主要有财企[2009]117号和财企[2010]84号文，但是职工安置这个义务是标的公司的义务吗？是否职工安置费无论是出售方、购买方承担、支付。标的公司均按照企业财务通则第六十条的规定进行处理呢？那新的控制人和之前控制人对安置费用进行支付时，标的公司要按照权益易进行处理吗？

回答人：chenyiwei
职工安置义务属于标的公司的义务。职工安置费无论是出售方、购买方承担、支付，标的公司均按照企业财务通则第六十条的规定进行处理。如果新的控制人和之前控制人对安置费用进行支付时，标的公司要按照权益性/交易进行处理。